【裁判字號】    95,上更(一),102
【裁判日期】    951031
【裁判案由】    偽造文書等
【裁判全文】
臺灣高等法院臺中分院刑事判決     95年度上更(一)字第102號
上  訴  人
即  被  告  庚○○
選任辯護人  王錦昌  律師
上列上訴人因偽造文書等案件，不服臺灣彰化地方法院92年度訴
緝字第23號中華民國92年5月8日第一審判決（起訴案號：臺灣彰
化地方法院檢察署89年度偵字第7958號），提起上訴，經最高法
院第1次發回更審，本院判決如左：
    主      文
原判決關於庚○○部分撤銷。
庚○○共同連續行使偽造公文書，足以生損害於公眾及他人，處
有期徒刑壹年陸月；如附表編號一至十號所示之物、編號十一、
十二、十三、十四號括弧內所示之偽造署押，均沒收。
    事      實
一、庚○○、張宗貴（經本院前審判處有期徒刑一年六月，經最
    高法院駁回上訴確定）及謝惠文（經原審判處有期徒刑一年
    六月，緩刑四年確定）三人，均明知真實姓名不詳、綽號「
    阿文」之成年男子所交付以冒名典當之車輛，係屬來源不明
    之贓車，詎渠三人因缺款花用，竟共同基於收受贓物之概括
    犯意聯絡，且渠三人均明知上開綽號「阿文」之成年男子所
    有之如附表編號一至七所示之證件均屬偽造，為圖掩飾身分
    並與所欲持以典當車輛之偽造來源證件相符，乃與綽號「阿
    文」之成年男子，共同基於偽造特種文書（國民身分證）、
    偽造公印文（國民身分證上之內政部印之公印文及圓形鋼印
    之公印文）、偽造準公文書（國民身分證背面之「、３選
    」字樣之戳記）、偽造私文書（典當借款收據、當票）、偽
    造署押（附表編號十三、十四部分）、行使偽造特種文書（
    國民身分證、行車執照）、行使偽造私文書（保險證、典當
    借款收據、當票）之犯意聯絡；及基於共同行使偽造公文書
    （汽車新領牌照登記書、汽車出廠與貨物稅完稅照證）、為
    自己不法所有之詐欺取財意圖之概括犯意聯絡。由張宗貴及
    謝惠文先於八十九年十月初，將所有照片交付給上開綽號「
    阿文」之男子（謝惠文之照片係經由庚○○交付給「阿文」
    之男子），一次同時接續共同偽造如附表編號八至十所示之
    貼有張宗貴照片一張之偽造「甲○○」中華民國國民身分證
    （以下簡稱國民身分證）、貼有謝惠文照片一張之偽造「辛○○」國民身分證、貼有謝惠文照片一張之偽造「己○○」
    國民身分證各一張【上開附表編號八至十所示偽造國民身分
    證正面均有偽造之「內政部印」公印文、偽造之「省政府」
    字樣冒充政府機關之圓形鋼印公印文、背面有偽造之載有「
    、３選」字樣戳記各一枚】後：
  (一)先於八十九年十月十五日，由綽號「阿文」之男子先將欲冒
    名典當、懸掛偽造之Ｙ五─二六○七號車牌二面（不能證明
    庚○○、張宗貴、謝惠文等人知悉上開懸掛之車牌係屬偽造
    ）之原車牌號碼ＤＭ─一八七○號自小客貨車（該車為丁○○所有，於八十九年十月十四日上午五時三十分許，在臺北
    市信義區○○○路二三五號前失竊）一部，開往約定見面之
    彰化縣境內不詳汽車旅館。四人均抵達後，即由綽號「阿文
    」之人先行將車牌號碼Ｙ五─二六○七號自小客貨車（車主
    為辛○○）如附表編號一所示偽造之行車執照（係許可證，
    為特種文書）、如附表編號二所示汽車新領牌照登記書之偽
    造公文書、如附表編號三所示汽車出廠與貨物稅完稅照證之
    偽造公文書各一份（庚○○、張宗貴、謝惠文等人對於上開
    偽造之特種文書、偽造公文書部分，並無與偽造者有犯意聯
    絡與行為分擔），及如附表編號八所示共同偽造之「甲○○
    」國民身分證、如附表編號九所示共同偽造之「辛○○」國
    民身分證各一張交付與庚○○、張宗貴、謝惠文三人，由庚○○在場監看，另由張宗貴、謝惠文二人在上開汽車旅館內
    背誦車籍及身分資料後，於八十九年十月十六日上午十一時
    許，推由與謝惠文、庚○○二人共同具有連續收受贓物犯意
    聯絡之張宗貴收受上開贓車，並駕駛上開贓車搭載謝惠文，
    另由庚○○及綽號「阿文」之成年男子駕乘另一部不詳車號
    車輛，一起前往址設彰化縣莒光路五二三號「金寶當舖」。
    到達後即由庚○○及綽號「阿文」之人在外等候接應；另由
    張宗貴、謝惠文二人進入當舖內，向不知情之該當舖負責人
    乙○○施用詐術佯稱為男女朋友，並分別偽稱係「甲○○」
    、「辛○○」；且同時出示而行使上開如附表編號一至三、
    編號八、九所示之偽造證件予乙○○後，向乙○○假稱欲典
    當上開車輛借款新臺幣（下同）五十萬元，使乙○○誤信上
    開車輛係偽稱「辛○○」之謝惠文所有，乃同意接受典當，
    約定借款期滿日為八十九年十一月十四日；並由謝惠文先在
    典當借款收據上之借款人處，偽簽「辛○○」之署名一枚及
    偽蓋「辛○○」之指印二枚（如附表編號十一所示）；及接
    續於當票上持質人確認處，偽簽「辛○○」之簽名一枚，及
    偽蓋指印三枚（如附表編號十二所示）後，將上開偽造之典
    當借款收據、當票之私文書，行使交付予當舖負責人乙○○
    。張宗貴、謝惠文二人復在乙○○出於己意、自行將偽造「
    甲○○」、「辛○○」國民身分證影印留存之影本紙張各一
    紙（未扣案，非由張宗貴、謝惠文所偽造）上，接續由謝惠
    文在偽造「辛○○」國民身分證影本紙張一張上，偽簽「辛○○」之署名及偽蓋指印各一枚，另由張宗貴在偽造「甲○○」國民身分證影本紙張一張上，偽簽「甲○○」之署名及
    偽蓋指印各一枚，（詳見附表編號十三、十四所示）。乙○○因而陷於錯誤，將借款扣除利息及停車費後，共計交付四
    十五萬三千二百元之借款，足以生損害於國家對於公印文之
    管理、戶政機關對於國民身分證之管理、公路監理機關對於
    車籍之管理及行車執照之管制、稅務稽徵機關課稅管理之正
    確性及甲○○、辛○○、乙○○等人。旋張宗貴、謝惠文二
    人即將上開詐得之款項交付予綽號「阿文」及庚○○，並搭
    坐上開庚○○、綽號「阿文」二人接應之車輛返回上開汽車
    旅館朋分款項，張宗貴、謝惠文各分得四萬五千元，餘款則
    由庚○○與「阿文」取得。
  (二)復承前開行使偽造公文書、收受贓物、詐欺取財之概括犯意
    ，於八十九年十月十八日，由綽號「阿文」之男子先將欲冒
    名典當、懸掛偽造之Ｙ二─五二○三號車牌（庚○○、張宗
    貴、謝惠文均不知上開懸掛之車牌係屬偽造者）之原車牌號
    碼六Ｋ─八九九五號自小客貨車（為壬○○所有，於八十九
    年十月十四日上午十一時許，在臺北縣汐止市○○○路二○
    一號對面失竊）一部，開往約定見面之彰化縣境內不詳汽車
    旅館。四人均抵達後，即由綽號「阿文」先行將車牌號碼Ｙ
    二─五二○三號自小客貨車（車主為己○○）如附表編號四
    所示之偽造行車執照（係許可證，為特種文書）、如附表編
    號五所示偽造之新光產物保險股份有限公司強制汽車責任保
    險保險證之私文書、如附表編號六所示偽造之汽車新領牌照
    登記書之公文書、如附表編號七所示偽造之汽車出廠與貨物
    稅完稅照證之公文書各一份、綽號「阿文」所偽刻之偽造「
    己○○」印章一枚（庚○○、張宗貴、謝惠文等人對於上開
    偽造特種文書、偽造私文書、偽造公文書及偽造私印章部分
    ，均無犯意聯絡與行為分擔）、如附表編號十所示偽造之「
    己○○」國民身分證一張，交付予庚○○、張宗貴、謝惠文
    三人，由庚○○在場監看，另由張宗貴、謝惠文二人在上開
    汽車旅館內背讀車籍及身分資料後，於八十九年十月十九日
    下午四時三十分許，推由與謝惠文、庚○○二人共同具有連
    續收受贓物犯意聯絡之張宗貴收受上開贓車，並駕駛上開贓
    車搭載謝惠文，且攜帶上開偽造證件、張宗貴先前持用之如
    附表編號八所示偽造「甲○○」國民身分證一張及偽造之「
    己○○」印章一枚，庚○○、綽號「阿文」之男子駕乘另一
    部不詳車號之車輛，一起前往址設彰化縣社頭鄉○○村○○
    路○段六五五號「世華當舖」。到達後即由庚○○及綽號「
    阿文」之男子在外等候接應，另由張宗貴、謝惠文二人進入
    當舖內，向不知情之該當舖負責人戊○○施用詐術佯稱為男
    女朋友，並分別偽稱係「甲○○」、「己○○」；且向戊○○同時出示而行使上開如附表編號四至八、編號十所示之偽
    造證件（未使用偽造之「己○○」印章偽造私印文），假稱
    欲以五十萬元典當上開車輛，足以生損害於國家對於公印文
    之管理、戶政機關對於國民身分證之管理、公路監理機關對
    於車籍之管理及行車執照之管制、稅務稽徵機關課稅管理之
    正確性及甲○○、己○○、戊○○、新光產物保險股份有限
    公司。惟於戊○○向監理站查證及請車行估價時，即為循線
    前往上址之警方查獲張宗貴、謝惠文二人（庚○○及綽號「
    阿文」之男子則乘隙逃逸），渠等此次詐欺取財犯行乃未得
    逞。經警方當場及事後查證而分別起獲「阿文」所有如附表
    編號一至七、阿文與張宗貴所有如附表編號八、「阿文」與
    謝惠文所有如附表編號十所示（「阿文」與謝惠文所有如附
    表編號九所示之物則未扣案），供庚○○、張宗貴、謝惠文
    及「阿文」等犯罪所用之物，及附表編號十一、十二所示乙○○所有之物、懸掛偽造Ｙ五─二六○七號車牌之原車牌號
    碼ＤＭ─一八七○號自小客貨車、懸掛偽造Ｙ二─五二○三
    號車牌之原車牌號碼六Ｋ─八九九五號自小客貨車各一部【
    上開車輛（不含偽造之車牌四面）已分別由車主丁○○、壬○○領回】及汽車鑰匙等物扣案。
二、案經彰化縣警察局員林分局報請臺灣彰化地方法院檢察署檢
    察官偵查起訴。
    理      由
一、被告及其辯護人對於以下所列被告以外之人審判外陳述之證
    據能力均不爭執，且於言詞辯論終結前，就本案證據之調查
    ，均無何異議，既無異議，依刑事訴訟法第一百五十九條之
    五規定，上開被告以外之人審判外所為陳述，自均有其證據
    能力，合先敘明。
二、訊據上訴人即被告庚○○固坦承有看到張宗貴、謝惠文在背
    身分證號碼等情，但矢口否認上開之所有犯行，辯稱：不知
    道他們背身分證號碼要做什麼，全部不知道這些證件是偽造
    的，沒有去當舖，也沒有分到錢，謝惠文分到四萬五千元，
    不敢去拿，叫我去拿的等語。經查：
  (一)上開懸掛偽造Ｙ五─二六○七號車牌之原車牌號碼ＤＭ─一
    八七○號自小客貨車，係丁○○所有，於八十九年十月十四
    日上午五時三十分許，在臺北市信義區○○○路二三五號前
    失竊；懸掛偽造Ｙ二─五二○三號車牌之原車牌號碼六Ｋ─
    八九九五號自小客貨車，則係壬○○所有，於八十九年十月
    十四日上午十一時許，在臺北縣汐止市○○○路二○一號對
    面失竊等情，分據被害人丁○○、壬○○於警詢時指陳屬實
    ，並有贓物認領保管單二張、查獲車輛之照片四禎在卷可稽
    （詳見警卷第一七頁、一九頁、二三頁至二六頁），堪認該
    二部車輛係被害人丁○○、壬○○所失竊之贓車。
  (二)次查：如附表編號一至十之證件均屬偽造，茲分述如下：
    (1)證人辛○○於原審訊問時到庭證稱：其所有國民身分證雖
      曾失竊過，惟當日即為警尋獲，又其所有Ｙ五─二六○七
      號車輛之車牌、行車執照、汽車新領牌照登記書、汽車出
      廠與貨物稅完稅照證等文件資料均未曾遺失過，仍為其持
      有中等語（詳見原審訴字卷第四九頁），並有車號Ｙ五─
      二六○七號車輛真正之行車執照、汽車新領牌照登記書、
      汽車出廠與貨物稅完稅照證在卷（詳見警卷第三二至三四
      頁），與扣押偽造之如附表編號一至三之文件（影本附於
      警卷第三七、三九、四一頁）可資比對，二者有明顯之差
      異。
    (2)證人己○○於原審訊問時亦證稱：其所有車號Ｙ二─五二
      ○三號自小客貨車之車牌及該車之行車執照、強制汽車責
      任保險保險證、汽車新領牌照登記書及汽車出廠與貨物稅
      完稅照證等證件資料均未曾遺失過，且仍為其持有中等語
      （詳見原審訴字卷第五一頁），並有車號Ｙ二─五二○三
      號車輛之行車執照、強制汽車責任保險保險證、汽車新領
      牌照登記書及汽車出廠與貨物稅完稅照證在卷（詳見警卷
      第二八至三一頁），與扣押偽造之附表編號四至七之文件
      （影本附於警卷第三五、三六、三八、四○頁）可資比對
      ，二者有明顯之差異。
    (3)至關於附表編號八至十偽造國民身分證部分：
      被害人甲○○於警詢時指稱：警方所查扣之「甲○○」
        國民身分證係遭人偽造，經伊詳細檢視，偽造之「甲○○」國民身分證出生年月日、父、母親欄、配偶欄均與
        實際情形不同，其所有國民身分證於七十九年十月四日
        換發後沒有遺失過等語（詳見警卷第八頁反面）；甲○○復於原審到庭證稱扣押之「甲○○」國民身分證係被
        偽造，因伊當時還沒有配偶，父母親及配偶欄之姓名伊
        都不認識，出生年月日也不同等語（詳見原審訴字卷第
        九五頁），並有偽造之「甲○○」國民身分證一張扣押
        可證，可與卷內被害人甲○○真正之國民身分證影本（
        詳見警卷第四十四頁）加以比對即明。
      被害人己○○於警詢時指稱：扣案之「己○○」國民身
        分證上父、母親姓名欄所載與其父、母親之姓名不同，
        又其已婚而有配偶，然前開國民身分證上之配偶欄卻空
        白等語（詳見警卷第十二頁正面）；己○○復於原審到
        庭證稱警詢所述屬實等語（詳見原審訴字卷第五一頁）
        ，並有偽造之「己○○」國民身分證一張扣押可證，可
        與卷內警詢筆錄、原審訊問筆錄所載被害人己○○之出
        生年月日資料加以比對即明。
      被害人辛○○於警詢時指稱：警方出示之「辛○○」國
        民身分證影本，除姓名、地址、身分證號碼與其相同外
        ，其餘出生日期及父、母親姓名欄等資料則均不同等語
        （詳見警卷第十三頁反面）；辛○○復於原審到庭證稱
        警詢所述屬實，伊所有之國民身分證是在兩年前連同皮
        包被竊，但警察當天就找到了，國民身分證還在裡面等
        語（詳見原審訴字卷第四九頁）。
      扣案偽造之甲○○國民身分證一張，其上貼有張宗貴之
        照片一張，並有「內政部印」字樣之公印文、上有「省
        政府」字樣冒充政府機關之圓形鋼印公印文、背面載有
        「、３選」字樣之戳記各一枚；扣案偽造之己○○國
        民身分證一張，其上貼有謝惠文之照片一張，並有「內
        政部印」字樣之公印文、上有「省政府」字樣冒充政府
        機關之圓形鋼印公印文、背面載有「、３選」字樣之
        戳記各一枚，此有扣案之甲○○、己○○國民身分證各
        一張扣押可證，並經本院當庭勘驗屬實，製有勘驗筆錄
        可按（見本院卷第三七頁）；又上開扣案之國民身分證
        二張，其上記載之身分資料，與各發證機關即彰化縣彰
        化市戶政事務所、彰化縣田中鎮戶政事務所登錄之戶政
        資料並不相符，分別經該二戶政事務所函覆明確（分別
        見本院卷第五二、五○頁），且扣案上開二張國民身分
        證上之「內政部印」，經送請內政部警政署刑事警察局
        鑑定結果，判定均屬偽造，有該局九十五年八月二十八
        日刑鑑字第○九五○一一二八六五號鑑定書附卷可稽（
        見本院卷第五九頁），雖上開「圓形鋼印」印文、「
        、３選」印文，因無同時期、同梯次發證之樣張可供比
        對，因而難以鑑定認定其真偽，此亦據上開鑑定書載明
        ，但因上開圓形鋼印載有「省政府」字樣，已如上述，
        而省政府並非國民身分證之發證單位，該圓形鋼印印文
        顯非發證單位之鋼印，可以認定該鋼印亦屬偽造，又被
        告庚○○與張宗貴、謝惠文等人，係於八十九年十月初
        ，始將照片交付「阿文」用以偽造上開國民身分證，其
        上身分資料又均屬虛構杜撰，並蓋用偽造之「內政部印
        」，均如上述，可見上開偽造之國民身分證係在上開交
        付照片之時間後，始被偽造完成，而上開偽造國民身分
        證上所蓋之「、３選」戳記，係用以表示其已參與投
        票用意之證明，足見被告等人在八十九年十月初交付照
        片以前，並無可能有人持該偽造之國民身分證參與投票
        ，即並無可能係經有權機關蓋用真正之該戳記，亦堪認
        該「、３選」戳記亦屬偽造。另偽造之辛○○國民身
        分證一張，其上貼有謝惠文之照片一張，此有該偽造之
        國民身分證影本一張在卷可憑（詳見警卷第四十三頁）
        。雖偽造之「辛○○」國民身分證正本並未扣案，惟有
        警方自證人乙○○處影印其留存影本紙張之影本一件在
        卷可稽，其上正、背面分別有「內政部印」之公印文、
        載有「、３選」字樣之戳記各一枚；而上開影本正面
        照片部分影印顏色較深，雖無從清晰辨別偽造之「辛○○」國民身分證正本上是否有圓形鋼印之公印文，然衡
        以同案被告張宗貴、謝惠文二人均供稱上開偽造之國民
        身分證均係交由綽號「阿文」之男子偽造等語在卷，可
        見此部分「辛○○」國民身分證，亦係經同一手法偽造
        ，且附表編號九所示之偽造國民身分證正本，經被告謝
        惠文出示與「金寶當舖」負責人乙○○觀覽後，乙○○
        並未查覺有異，亦據證人乙○○於警詢時證述屬實（詳
        見警卷第十六頁正面），是附表編號九所示之偽造「辛○○」國民身分證正本上亦應有偽造之「內政部印」、
        上開圓形鋼印公印文、「、３選」戳記，此部分事實
        亦堪認定。
    (4)參以扣案附表編號一至八、編號十所示之證件，均無塗改
      之痕跡，顯然此部分證件均非以真正證件加以變造（附表
      編號九「辛○○」國民身分證部分，雖無正本可以觀察，
      但其顯係偽造之理由詳見上述），堪認附表編號一至十所
      示均係偽造（非變造）之證件。
  (三)證人即同案被告張宗貴、謝惠文於警詢、偵查時對於本案事
    實均坦認不諱，僅否認車輛係渠等所竊取（詳後述）。而證
    人即同案被告張宗貴、謝惠文於原審訊問時亦均坦承前往上
    開二家當舖表示典當車輛借款時，均係冒用他人之名義，且
    所出示行使之國民身分證，分別貼有渠二人之照片，張宗貴
    且稱其與謝惠文在旅館背身分證及行照上之資料，被告庚○○在場，我們在典當時，阿文及庚○○都在外面等等語（詳
    見原審訴字卷第一四三至一四六頁、一六六頁、第三十五頁
    ）。衡情倘上開自小客貨車二部，係屬來源正當之車輛，理
    應由車主本人辦理典當或由車主交付相關身分及車籍資料委
    託被告等人前往典當，自無由同案被告張宗貴、謝惠文二人
    以偽貼渠二人照片之國民身分證冒名典當，且於典當前背讀
    偽造之國民身分證及相關車主資料之理！況被告庚○○於本
    院前審準備程序時亦坦稱：「‧‧‧第二台車子要去典當的
    時候就知道是贓車。典當第一台車時，我只知道該車是贓車
    ‧‧‧典當第二台車的時候我就知道所使用的這些文件是偽
    造的‧‧‧到達當舖時，由謝惠文和張宗貴進入當舖辦理典
    當，我和「阿文」留在我的車上等候」等語（詳見本院前審
    卷第六四、六五頁），於本院亦坦承：「有看到張宗貴、謝
    惠文他們在背身分證號碼」「沒有去當舖」等語（見本院卷
    第三一、三七頁），雖同時辯稱：不知道背身分證號碼要做
    什麼，全部不知道證件是假的等語，但由被告庚○○先坦承
    知道上開二部車是贓車、知道第二部車之證件是偽造，有在
    當舖外等候等情，至本院全盤否認知情，可見被告庚○○逐
    漸企圖淡化其涉案情節，被告庚○○所辯完全不知情等語，
    顯不可採。
  (四)又查：
    (1)證人即被告張宗貴於警詢時供稱渠等犯罪成員中有伊、謝
      惠文、謝惠文之男友庚○○、綽號「阿文」之男子，渠等
      四人於上揭時地兩次以偽造之證件典當贓車來詐取現金，
      詐領現金之後由庚○○駕駛他的汽車載著「阿文」來接我
      們，然後再以看所典當贓車現金多少由「阿文」來分贓款
      給渠等等語（詳見警卷第二頁正面、第三頁正面）；張宗
      貴於八十九年十月二十日原審法院羈押訊問時亦供稱：「
      （可認識謝惠文？）共認識兩次而已，也只見過庚○○兩
      次」等語（詳見原審聲羈卷第七頁正面）。被告張宗貴於
      原審訊問時復供稱：「我們都有分到錢」、「（兩次都是
      何人開車載你們去的？）我開車載謝惠文，『阿文』和庚○○開一部跟著一起去，典當完畢一起回旅館分錢」等語
      （詳見原審訴字卷第一六七頁反面、一六八頁正面）。被
      告張宗貴於原審審理時供稱：「（詐得新台幣五十萬元，
      經扣除利息及停車費後，實得四十五萬三千二百元，張宗
      貴、謝惠文各得四萬五千元，餘由庚○○及『阿文』平分
      ？）我有拿四萬五千元，剩下的錢是交給『阿文』及庚○○」、「庚○○是叫我配合」等語（詳見原審訴字卷第一
      八七、一九八頁）。又被告張宗貴與同案被告謝惠文於原
      審審理時亦均供稱：「（兩次典當都是阿文及庚○○在外
      面接應，等你們典當完，要接你們走嗎？）是的」（詳見
      原審訴字卷第一九一頁）等語。
    (2)另證人即同案被告謝惠文於警詢時對於上揭事實亦坦認不
      諱，且稱：第一次所詐得之四十五萬三千二百元，伊與張
      宗貴各抽一成得到四萬五千元，剩下的錢則由「阿文」及
      庚○○共同拿去，伊不知道「阿文」之詳細姓名，也不知
      道他住何處，都是由庚○○直接和他聯絡，伊會參與本案
      都是伊男友庚○○安排的等語（詳見警卷第五頁至第七頁
      ）。謝惠文於偵查中又供稱：「（庚○○）負責載我去典
      當，他都留在車上，昨天他在車上看到警察就跑了」、「
      我是被利用的」、「（妳典當之兩台車如何來的？）‧‧
      ‧那是『阿文』的，是我男朋友跟他認識的」、「（都是
      庚○○和『阿文』接洽的？）是的」、「（妳如何下來彰
      化的？）是我男朋友載我下來的」等語（詳見偵查卷第，
      十七頁反面、第十八頁正面、第三十頁）。謝惠文於八十
      九年十月二十日原審法院羈押訊問時復供稱：「（證件何
      來？）是綽號『阿文』之男子給我們的，我透過我男友庚○○和他聯絡的‧‧‧」、「（身分證何來）是『阿文』
      給的，庚○○拿我的照片去偽造身分證件，再持偽造之證
      件去典當贓車‧‧‧」、「（因何如此賺錢？）是庚○○
      要我下去的」、「（第二次典當時自稱何人？）我第二次
      典當時自稱：『己○○』，也是庚○○拿我的照片去偽造
      身分證，然後再持以典當贓車」、「（因何如此？）是庚○○要我做的」等語（詳見原審聲羈卷第四頁反面、第五
      頁、第六頁正面）。謝惠文於原審訊問時再供稱伊將照片
      交給庚○○，阿文是庚○○介紹給伊認識的，阿文不直接
      找庚○○去典當而要找伊去典當車輛是阿文說要找一個臉
      相比較好的等語（詳見原審訴字卷第三四、三五頁）。謝
      惠文於原審九十二年一月三日訊問時復稱：「阿文」是透
      過庚○○找伊當車，庚○○當時是伊之男友，伊將照片交
      給庚○○，庚○○再交給「阿文」，「阿文」將伊之照片
      貼上身分證後再親自交給伊，伊和庚○○比較起來應該是
      庚○○和「阿文」比較熟識等語（詳見原審卷訴字卷第一
      四六、一四七頁）。
    (3)被告庚○○於原審審理時供稱伊和張宗貴沒有仇恨（詳見
      原審訴緝卷第三三頁）；另同案被告謝惠文於案發時與被
      告庚○○係男女朋友關係，亦據庚○○與謝惠文供明在卷
      ；參以謝惠文於本院前審審理時以證人身分接受詰問時猶
      處處迴護被告庚○○之情（詳後述），則同案被告張宗貴
      與謝惠文上揭所述當無故為攀誣構陷被告庚○○之理，二
      人上開所供應屬真實。而由以上證人即同案被告張宗貴與
      謝惠文之供述參照以觀，可知：謝惠文之所以會參與本件
      犯行，是由與「阿文」熟識之被告庚○○所安排，並於先
      期作業由被告庚○○將謝惠文之照片交付「阿文」以偽造
      國民身分證，復於典當前載同謝惠文南下與被告張宗貴及
      「阿文」會合住進旅館，並於典當車輛當日由同案被告張
      宗貴、謝惠文負責出面典當車輛，被告庚○○則與「阿文
      」在當鋪附近等候接應，事成四人搭乘接應之車輛回旅館
      分取贓款，足見被告庚○○就本案犯行之各個階段皆曾參
      與。被告庚○○於本院前審準備程序、審理時，雖坦承第
      二次典當車輛時知道所使用之證件係屬偽造等情，但否認
      部分犯罪情節，並辯稱不知道第一次典當車輛時所使用之
      證件係屬偽造云云，依上所述，已可見係事後為淡化其涉
      案情節所為避重就輕之詞；況證人即同案被告張宗貴於原
      審訊問時亦稱：典當前渠等在旅館背一些身分證及行照上
      的資料，第一次阿文是在伊、庚○○、謝惠文三人面前把
      資料交給渠等（詳見原審訴字卷第三五頁）；張宗貴於本
      院前審審理時以證人身分接受訊問時復證稱：典當之前投
      宿汽車旅館，伊有和謝惠文在旅館內謝惠文與庚○○所住
      之房間內背讀偽造之資料，該等偽造之文件是阿文在謝惠
      文之房間交給伊和謝惠文的，當時庚○○有在場，阿文拿
      偽造之資料給渠等時，告訴渠等要背姓名、出生年月日、
      住址、身分證號碼等，當時是在房間內，庚○○有在場，
      他有聽到等語（詳見本院前審卷第九三、九四頁），而依
      被告庚○○就本案犯行之各個階段皆曾參與等情，及本案
      係被告庚○○先交付謝惠文之照片給「阿文」，此據被告
      庚○○坦承，嗣先後二次與謝惠文、張宗貴、阿文四人會
      合，由「阿文」交付包括貼有謝惠文照片之國民身分證及
      其他上開偽造證件，並在場聽聞、監看謝惠文、張宗貴背
      訟偽造之身分資料，又一同前往當舖在外接應之情節，此
      均據上開證人即同案被告張宗貴、謝惠文述明，被告庚○○參與本案之程度顯較張宗貴、謝惠文為深，並與「阿文
      」隱藏在後，推由共同被告張宗貴、謝惠文執行其上開犯
      行，可見其於本院前審所稱第二次才知上開證件係偽造等
      語，亦係避重就輕之詞，不可採信，堪認被告庚○○於上
      開第一次典當時即已知道上開證件均屬偽造。即被告庚○○及同案被告張宗貴、謝惠文三人對於先後二次所收受典
      當之車輛係屬來源不明之贓車，及綽號「阿文」之男子所
      交付如附表編號一至十之證件均屬偽造一節，均當應知悉
      ，可以認定。至辯護人為被告庚○○辯護稱：其就上開國
      民身分證部分之犯意，因通常均遭換貼照片變造，故僅止
      於變造特種文書之犯意云云，但查，上開偽造之國民身分
      證所載身分資料均屬虛構，且無變造痕跡，又偽造國民身
      分證之手段多種，並非僅止於換貼照片，被告庚○○於上
      開提供照片時，根本不在意「阿文」偽造之手段，辯護人
      此部分所辯顯屬無稽，難以採信。
  (五)證人即共同被告張宗貴於本院前審接受交互詰問時雖證稱：
    典當汽車是伊與謝惠文去典當，典當之前庚○○幾乎沒有完
    全參與，原判決附表編號一至八所示之偽造證件，是綽號「
    阿文」載渠等去典當之前約三十公尺左右，才將該等證件交
    給伊和謝惠文，典當得款分錢的時候，庚○○並未在場，所
    以他有沒有分到錢伊不清楚云云（詳見本院前審卷第九一、
    九二頁）。另本院前審九十二年十一月二十日審理時，證人
    即同案被告謝惠文接受交互詰問時雖亦證稱：本案發生前，
    庚○○與「阿文」僅是認識，並沒有互動之情形，是伊叫庚○○開車載伊下去的，庚○○只是載伊去而已，伊並沒有告
    訴庚○○為何要去交流道會合，庚○○並未參與典當車輛之
    事，伊拿照片給庚○○轉交給「阿文」時，並未告訴「阿文
    」欲作何用，原審判決書附表編號一至七之文件，庚○○並
    未看過，庚○○並不知道「阿文」偽造身分證之事云云；復
    證稱：伊因沒空所以將相片交給庚○○轉交給「阿文」，且
    伊也不知道阿文要偽造證件云云，均明顯與前述(四)所供情節
    不符，均應係事後迴護被告庚○○之詞，不足採信。至被告
    於本院又請求傳喚證人張宗貴、謝惠文云云，因此二證人業
    經本院前審審理時，以證人身分具結接受交互詰問，本院認
    已無再度傳喚作證之必要，附此敘明。
  (六)此外，被告典當車輛之過程復經被害人乙○○於警詢時、戊○○於警詢及原審訊問時指陳甚詳，復有附表編號十一、十
    二之物扣押及附表編號十三、十四號之影本附卷可證（影本
    詳見警卷第四七、四八、四二、四三頁）。而被告等偽造如
    附表編號八、九、十號所示之國民身分證、附表編號十一、
    十二所示之典當借款收據、當票及附表編號十三、十四號所
    示之署押，並行使如附表編號一至十二號所示之偽造公文書
    、私文書、特種文書，足以生損害於國家對於公印文之管理
    、戶政機關對於國民身分證之管理、公路監理機關對於車籍
    之管理及行車執照之管制、稅務稽徵機關課稅管理之正確性
    暨甲○○、辛○○、乙○○、己○○、戊○○、新光產物保
    險股份有限公司等人。事證已臻明確，被告庚○○所辯係事
    後卸責之詞，不足採信，其犯行堪以認定，自應依法論科。
二、比較新舊法部分：
  (一)查本件被告所犯上開刑法第二百十二條、第三百三十九條第
    一項、第三百四十九條第一項之規定，法定刑中得科或併科
    罰金刑，而被告行為後，九十四年二月二日修正公布之刑法
    業於九十五年七月一日施行，其中刑法第三十三條第五款關
    於主刑罰金已修正為：「罰金：新台幣一千元以上，以百元
    計算。」與修正前之規定：「罰金：（銀元）一元以上。」
    之規定相較，修正後關於罰金刑之法定範圍顯已提高，應以
    行為時之規定有利於被告，應依修正後刑法第二條第一項前
    段之規定，適用行為時之法律，即本件應依新修正刑法第二
    條第一項前段，適用行為時之修正前刑法第三十三條第五款
    有關於罰金之規定。
  (二)被告行為後，上開新修正刑法已刪除第五十六條連續犯之規
    定，則被告之犯行，因行為後新法業已刪除連續犯之規定，
    此刪除雖非犯罪構成要件之變更，但顯已影響行為人刑罰之
    法律效果，自屬法律有變更，依新法第二條第一項規定，比
    較新、舊法結果，仍應適用較有利於被告之行為時法律即舊
    法論以連續犯（最高法院九十五年第八次刑事庭會議決議參
    照）。
  (三)查被告行為後，上開新修正後之刑法刪除第五十五條關於牽
    連犯之規定。本件被告所犯上開偽造公印文、偽造準公文書
    、連續收受贓物、偽造署押各罪，具有牽連犯之關係（詳後
    述），依修正前即行為時之規定，應從一重之行使偽造公文
    書罪處斷；依修正後之刑法既已刪除牽連犯之規定，則所犯
    上述各罪應依數罪併罰之規定分論併罰。比較新舊法之規定
    ，修正後之規定並非較有利於被告，依刑法第二條第一項之
    規定，應適用行為時之法律，即適用修正前刑法第五十五條
    牽連犯之規定，從一重之行使偽造公文書罪處斷。
  (四)被告行為後，刑法第五十五條關於想像競合之規定已修正為
    ：「一行為而觸犯數罪名者，從一重處斷。但不得科以較輕
    罪名所定最輕本刑以下之刑。」，而修正前係規定：「一行
    為而觸犯數罪名者，從一重處斷。」，修正後關於加但書之
    限制，為法理之明文化，非屬法律變更（最高法院九十五年
    第八次刑事庭會議決議參照）附此敘明。
三、核被告庚○○所為：
  (一)本案附表編號八、九、十號所示國民身分證背面均有「、
    ３選」之戳記，該戳記並無法定機關之名稱，當非刑法所稱
    之「公印文」，其蓋於國民身分證背面，亦祇應論以在物品
    上之文字，依習慣足以為表示其已參與投票用意之證明以文
    書論而已。被告偽造附表編號八、九、十所示國民身分證並
    持以行使，所為係犯刑法第二百十六條、第二百十二條之行
    使偽造特種文書罪、刑法第二百十八條第一項之偽造公印文
    罪（內政部印公印文、圓形鋼印公印文）、刑法第二百二十
    條第一項、第二百十一條之偽造準公文書罪（「、３選」
    之戳記）。被告所犯刑法第二百十二條罪之低度行為，應為
    其後進而持以行使所犯刑法第二百十六條、第二百十二條之
    罪之高度行為所吸收，不另論罪。再附表編號八至十所示之
    偽造國民身分證三張，證人即同案被告張宗貴、謝惠文於原
    審審理時均供稱渠二人係於八十九年十月初，將照片一次交
    付與綽號「阿文」之人（謝惠文部分係經由庚○○轉交）用
    以偽造國民身分證等語，因綽號「阿文」者未經查獲，且乏
    證據足認如附表編號八至十所示之偽造國民身分證三張，係
    基於概括之犯意所連續偽造，既無上開對被告等人不利之證
    據，自應認上揭偽造之國民身分證三張，係屬一次接續所偽
    造，惟除侵害國家法益之外並同時侵害甲○○、辛○○、己○○之個人法益，為想像競合犯，應從一重處斷。而被告等
    提出國民身分證行使時，係主張渠等與國民身分證上照片及
    姓名、出生年月日、戶籍地址所顯示之身分年籍者為同一人
    ，當無併主張上開「、３選」戳記之準公文書之情形，故
    應無成立行使準公文書罪之餘地，併予敘明。
  (二)按車輛牌照（包括號牌、行車執照及拖車使用證），為公路
    監理機關所發給，依道路交通安全規則第八條之規定，為行
    車之許可憑證，自屬於刑法第二百十二條特許證之一種，被
    告行使如附表編號一、四所示偽造之行車執照，所為係犯刑
    法第二百十六條、第二百十二條之罪。
  (三)又附表編號三、七所示之自小客貨車之汽車出廠與貨物稅完
    稅照證，乃表示業經繳納貨物稅之證明，雖證書內容由產製
    廠商制作，但其上載明奉財政部8.9.台財稅第二○二三○
    號函核准代替完稅貨物出廠證，即係依貨物稅條例第二十一
    條規定以此憑證替代完稅貨物照證，用以證明已向主管稽徵
    機關領用貨物稅證照，自屬公文書。被告行使如附表編號三
    、七所示偽造之自小客貨車之汽車出廠與貨物稅完稅照證，
    所為係犯刑法第二百十六條、第二百十一條之行使偽造公文
    書罪。
  (四)被告行使附表編號二、六所示偽造之汽車新領牌照登記書，
    所為係犯刑法第二百十六條、第二百十一條之行使偽造公文
    書罪。
  (五)被告行使附表編號五所示之新光產物保險股份有限公司強制
    汽車責任保險保險證，所為係犯刑法第二百十六條、第二百
    十條之行使偽造私文書罪。
  (六)又被告偽造如附表編號十一號所示借款人辛○○名義之典當
    借款收據、編號十二號所示持質人辛○○名義之當票，並提
    出行使，又被告等推由同案被告謝惠文在附表編號十四號所
    示之紙上偽造「辛○○」署押之行為，所為係犯刑法第二百
    十六條、第二百十條之行使偽造私文書罪。被告推由同案被
    告謝惠文於密接之時間、並在同一地點同時接續偽造多枚上
    開「辛○○」之署押，為接續犯。又被告等於密接之時間、
    並在同一地點同時接續偽造上開二份文書並提出行使，為接
    續犯，屬單純一罪。被告偽造辛○○署押之行為為其偽造私
    文書之階段行為，不另論處；又被告偽造私文書後提出行使
    ，偽造私文書之低度行為應為行使偽造私文書之高度行為所
    吸收，亦不另論罪。
  (七)又被告推由同案被告張宗貴在附表編號十三號所示之紙上偽
    造「甲○○」署押之行為，所為係犯刑法第二百十七條第一
    項之罪。
  (八)被告先後兩次詐欺行為，一次得逞，另一次未得逞，分別犯
    有刑法第三百三十九條第一項之詐欺既遂罪、同條第三項、
    第一項之詐欺未遂罪。
  (九)被告先後兩次收受贓車之行為，均係犯刑法第三百四十九條
    第一項之收受贓物罪。
  (十)被告庚○○，就上開收受贓物犯行，與已判決確定之張宗貴
    、謝惠文間具有犯意聯絡與行為分擔；又其就上開收受贓物
    以外之其餘犯行部分，與張宗貴、謝惠文及真實姓名不詳、
    綽號「阿文」之成年男子間，均有犯意聯絡與行為分擔，均
    應論以共同正犯。
  (十一)被告等上揭第一次典當車輛時同時行使如附表編號一、二、
    三、八、九所示之偽造公文書、偽造特種文書，第二次典當
    時同時行使如附表編號四、五、六、七、八、十之偽造私文
    書、偽造公文書、偽造特種文書，則各係一行為觸犯數罪名
    之想像競合犯，均應依刑法第五十五條規定，各從一重之行
    使偽造公文書罪處斷。又被告先後二次之行使偽造公文書、
    收受贓物、詐欺取財（一次既遂、一次未遂）之犯行，均時
    間緊接，犯罪構成要件相同，顯各係基於概括之犯意反覆為
    之，均為連續犯，應依修正前刑法第五十六條規定以一罪論
    ，其中詐欺取財部分並從情節較重之詐欺取財既遂罪處斷，
    並均依法分別加重其刑。被告上開所犯之連續行使偽造公文
    書、行使偽造私文書（附表編號十一、十二部分）、偽造公
    印文、偽造準公文書、偽造署押（附表編號十三部分）、連
    續詐欺取財及連續收受贓物犯行間，有手段、目的之牽連犯
    關係，應從一重之連續行使偽造公文書罪處斷。
  (十二)公訴人起訴書雖未敘及被告庚○○所犯偽造公印文、偽造準
    公文書、連續收受贓物、偽造署押（指附表編號十三、十四
    部分）之犯行，惟其上開犯行，與起訴書所載上開其餘各罪
    間，有實質上或修正前牽連犯之裁判上一罪關係，均為起訴
    效力所及，本院自均應併予審判。
四、原判決認被告庚○○犯罪事證明確，予以論罪科刑，固非無
    見，惟原判決漏論被告等所犯附表編號十三部分，係犯刑法
    第二百十七條第一項之罪（另附表編號十四部分，原判決亦
    漏論，但此部分為被告推由同案被告謝惠文上開偽造「辛○○」署押之繼續犯行，已為其偽造私文書犯行吸收而不另論
    罪，詳如上述），且未敘明此部份何以為起訴效力所及，應
    併予審理之理由，已有未洽。又認國民身分證背面之「、
    ３選」戳記，為公印文，亦有誤會。被告庚○○上訴意旨否
    認犯行，據以指摘原判決不當，雖無理由，惟原判決既有上
    述可議之處，即屬無可維持，應由本院將原判決關於被告庚○○部分撤銷改判。爰審酌被告庚○○之素行、犯罪之動機
    、目的係為圖一己之私利、參與犯行之程度、收受贓車後持
    偽造證件冒名典當借款之手段、詐得款項之數額、所生危害
    及犯罪後否認犯行之態度等一切情狀，分別量處如主文第二
    項所示之刑，以示懲儆。辯護人為被告辯稱：其縱有涉案，
    但情節最輕，應量較低刑度云云，不可採納。
五、至：(1)扣案如附表編號一至七所示之偽造證件，均係共犯綽
    號「阿文」之男子所有供被告庚○○犯本案所用之物；扣案
    之附表編號八、十及未扣案之附表編號九（無證據證明已滅
    失）所示之偽造國民身分證共計三張，係由同案被告張宗貴
    、謝惠文二人分別交付（謝惠文部分係由庚○○轉交）所有
    照片予綽號「阿文」之男子所共同偽造而分別歸屬「阿文」
    與張宗貴或謝惠文所有之物，且供被告庚○○犯本案所用之
    物，業據同案被告張宗貴、謝惠文二人供明在卷，爰均依刑
    法第三十八條第一項第二款規定宣告沒收之。至上開偽造之
    國民身分證三張上之照片三張及偽造之公印文，因屬上開偽
    造國民身分證本體之一部，均不能獨自割裂而分別沒收，自
    均不另再為沒收之諭知。(2)又扣案之典當借款收據及當票各
    一張，雖偽造後已行使交付予「金寶當舖」負責人乙○○而
    屬乙○○所有之物，惟其上偽造之署押共計七枚（詳見附表
    編號十一、十二括弧內所示），仍應依刑法第二百十九條規
    定宣告沒收之；又「金寶當舖」負責人乙○○自行影印留存
    、其上有被告張宗貴、謝惠文二人偽造「甲○○」、「辛○○」署押之偽造國民身分證影本紙張二張，雖未扣案（卷內
    僅有警方影印之影本），且上開偽造之國民身分證影本紙張
    二張，係當舖負責人乙○○自行影印留存而屬上開當舖所有
    之物，然其上偽造之署押共計四枚（詳見附表編號十三、十
    四括弧內所示），亦應依刑法第二百十九條規定宣告沒收之
    。(3)再本案為警查獲後，雖另扣得偽造之Ｙ五─二六○七號
    、偽造之Ｙ二─五二○三號車牌各二面、偽造之「己○○」
    印章一枚及現金十萬五千八百元等物。惟上開偽造之車牌及
    印章，同案被告張宗貴、謝惠文二人自警詢起迄偵查、審理
    時均一致供稱係綽號「阿文」者所交付，渠二人事先就此部
    分並不知情等語，且亦查無證據足認被告庚○○於上揭車牌
    及印章遭偽造之前，即參與謀議而就上開偽造車牌及偽造印
    章部分有犯意聯絡或行為分擔（被告庚○○並無行使偽造車
    牌之行使偽造特種文書犯行部分，詳如後述），依從刑依附
    主刑之原則，自不得在本案中諭知沒收。又扣案之現金十萬
    五千八百元，同案被告張宗貴堅稱係其個人所有之現款，並
    非典當所得或因本案犯罪所得之款項，與本案犯罪無關等語
    ，亦乏上開現金係被告供本案犯罪、預備犯罪或因本案犯罪
    所得款項之積極事證，且非屬違禁物，核與沒收之要件不符
    ，爰不予宣告沒收。另扣案之鑰匙雖可供上開贓車之用，惟
    並無證據足以證明該鑰匙係共犯「阿文」之人所有之物，且
    該鑰匙係在被告等收受贓車後，供被告等使用贓車所用之物
    ，尚非供被告等收受贓物之用，爰亦不為沒收之諭知。
六、公訴意旨另略以：被告庚○○與同案被告張宗貴、謝惠文及
    真實姓名不詳、綽號「阿文」之成年男子間，共同基於為自
    己不法所有意圖之概括犯意聯絡，先於八十九年十月十四日
    上午五時三十分許，在臺北市信義區○○○路二三五號前，
    竊取丁○○所有車牌號碼ＤＭ─一八七○號自小客貨車，並
    懸掛偽造之Ｙ五─二六○七號車牌；復連續於八十九年十月
    十四日上午十一時許，在臺北縣汐止市○○○路二○一號對
    面，竊取涂秀莉所有車號六Ｋ─八九九五號自小客貨車，並
    懸掛偽造之Ｙ二─五二○三號車牌，並先後駕駛上開車輛二
    部南下，前往上開「金寶當舖」、「世華當舖」佯為典當車
    輛，因認被告庚○○此部分另涉犯刑法第三百二十條第一項
    之普通竊盜罪及同法第二百十六條、第二百十二條之行使特
    種文書罪。經查：
  (一)按犯罪事實應依證據認定之，無證據不得認定犯罪事實，刑
    事訴訟法第一百五十四條第二項定有明文。復按所謂認定犯
    罪事實之證據，係指足以認定被告確有犯罪行為之積極證據
    而言，該項證據自須適合於被告犯罪事實之認定，始得採為
    斷罪資料；又事實之認定，應憑證據，如未能發現相當證據
    ，或證據不足以證明，自不能以推測或擬制之方法，以為裁
    判基礎，最高法院二十九年上字第三一○五號、四十年臺上
    字第八六號判例著有明文。
  (二)本件公訴人認被告庚○○涉有此部分之犯行，無非係以上開
    二部自小客貨車係失竊之車輛，業據證人即車主丁○○、壬○○於警詢中證述明確，並有上開偽造車牌共計四面扣案可
    佐為其論據。惟訊據被告庚○○堅詞否認涉有何此部分之犯
    行。
  (三)經查：(1)上開原車牌號碼ＤＭ─一八七○號及六Ｋ─八九九
    五號自小客貨車二部，分別係丁○○、壬○○所有失竊之車
    輛，固據證人丁○○、壬○○二人於警詢中證述明確，惟被
    告庚○○及同案被告張宗貴、謝惠文均否認有竊取該車之行
    為；且丁○○、壬○○二人並未證述或指認上開所有自小客
    貨車係被告庚○○所竊，於被告庚○○堅詞否認竊盜犯行，
    且無其他積極證據足認被告庚○○有竊取上開車輛之犯行、
    或與不詳姓名之行竊者間，就上開竊盜犯行具有犯意聯絡與
    行為分擔之情事下，尚難以推測或擬制之方法逕推認被告庚○○有何竊取上開車輛之竊盜犯行。(2)又證人即Ｙ五─二六
    ○七號、Ｙ二─五二○三號自小客車之車主辛○○、己○○
    二人，於原審訊問時到庭證述：渠二人所有之上開車輛及車
    牌未曾遺失過，且仍使用中等語，是扣案之Ｙ五─二六○七
    號、Ｙ二─五二○三號車牌各二面均係偽造之車牌，固足以
    認定；然衡以被告等人推由同案被告張宗貴、謝惠文二人以
    如附表編號八至十所示貼有自己照片之偽造國民身分證典當
    車輛，主觀上對於所收受供以典當之車輛係屬來源不明之贓
    車及綽號「阿文」之男子所交付如附表編號一至七所示之證
    件係屬偽造一節，當應有所認識，已敘明如前；惟衡以上開
    偽造之車牌，一般人以肉眼實難以辨識係屬偽造之車牌，有
    上開車牌四面扣案可佐；而同案被告張宗貴於原審八十九年
    十二月十九日訊問時，雖曾一度供稱：知道所典當第二部車
    之車牌係屬偽造一語，惟同案被告張宗貴對於其係如何及於
    何時知悉第二次典當之車輛所懸掛之車牌係屬偽造之車牌（
    即在駕車前往典當之前、抑或為警查獲後始知悉）並未為明
    確供述，且同案被告張宗貴於原審審理時堅稱：其係為警查
    獲後始知悉車牌係偽造等語，是尚難以上開為同案被告張宗
    貴事後否認並語意不明之上開供述，率認被告庚○○有何行
    使上開偽造車牌之犯行。(3)此外，復查無其他極樍確切之證
    據足認被告庚○○有何公訴人起訴事實所載此部分之普通竊
    盜及行使特種文書犯行，惟公訴人認此部分與上開經判決有
    罪之犯行部分，有修正前牽連犯或連續犯之裁判上一罪關係
    ，爰均不另為無罪之諭知。
據上論結，應依刑事訴訟法第三百六十九條第一項前段、第三百
六十四條、第二百九十九條第一項前段，刑法第二條第一項前段
、第二十八條、修正前第五十六條、第二百十六條、第二百十條
、第二百十一條、第二百十二條、第二百十七條第一項、第二百
十八條第一項、第二百二十條第一項、第三百三十九條第一項、
第三百四十九條第一項、修正前第三十三條第五款、修正前第五
十五條、第二百十九條、第三十八條第一項第二款，罰金罰鍰提
高標準條例第一條前段，判決如主文。
本案經檢察官丙○○到庭執行職務。
中    華    民    國    95    年    10    月    31    日
              刑事第九庭  審判長法  官  陳  筱  珮
                                法  官  趙  春  碧
                                法  官  余  仕  明
上列正本證明與原本無異。
如不服本判決應於收受送達後十日內向本院提出上訴書狀，其未
敘述上訴之理由者並得於提起上訴後十日內向本院補提理由書（
均須按他造當事人之人數附繕本）。
                                書記官  林  玉  惠
中    華    民    國    95    年    11    月    2     日
【附錄論罪科刑法條】
刑法第二百十條：
偽造、變造私文書，足以生損害於公眾或他人者，處五年以下有
期徒刑。
刑法第二百十一條：
偽造、變造公文書，足以生損害於公眾或他人者，處一年以上七
年以下有期徒刑。
刑法第二百十二條：
偽造、變造護照、旅券、免許證、特許證及關於品行、能力服務
或其他相類之證書、介紹書，足以生損害於公眾或他人者，處一
年以下有期徒刑、拘役或三百元以下罰金
刑法第二百十六條：
行使第二百十條至第二百十五條之文書者，依偽造、變造文書或
登載不實事項或使登載不實事項之規定處斷。
刑法第二百一十七條第一項：
偽造印章、印文或署押，足以生損害於公眾或他人者，處三年以
下有期徒刑。
刑法第二百十八條第一項：
偽造公印或公印文者，處五年以下有期徒刑。
刑法第三百三十九條第一項、第三項：
意圖為自己或第三人不法之所有，以詐術使人將本人或第三人之
物交付者，處五年以下有期徒刑、拘役或科或併科一千元以下罰
金。
前二項之未遂犯罰之。
刑法第三百四十九條第一項：
收受贓物者，處三年以下有期徒、拘役或五百元以下罰金。
【附表】
一、偽造車號Ｙ五─二六○七號自小客貨車之行車執照一張。
二、偽造車號Ｙ五─二六○七號自小客貨車之汽車新領牌照登記
    書一張。
三、偽造車號Ｙ五─二六○七號自小客貨車之汽車出廠與貨物稅
    完稅照證一張。
四、偽造車號Ｙ二─五二○三號自小客貨車之行車執照一張。
五、偽造被保險人「己○○」所有車號Ｙ二─五二○三號自小客
    貨車之新光產物保險股份有限公司強制汽車責任保險保險證
    一張。
六、偽造車號Ｙ二─五二○三號自小客貨車之汽車新領牌照登記
    書一張。
七、偽造車號Ｙ二─五二○三號自小客貨車之汽車出廠與貨物稅
    完稅照證一張。
八、偽造之甲○○國民身分證一張（其上貼有張宗貴之照片一張
    ，並有偽造之「內政部印」、不詳地方政府字體之圓形鋼印
    之公印文各一枚、載有「、３選」字樣之戳記一枚）。
九、偽造之辛○○國民身分證一張（其上貼有謝惠文之照片一張
    ，並有偽造之「內政部印」、不詳地方政府字體之圓形鋼印
    之公印文各一枚、載有「、３選」字樣之之戳記一枚）─
    未扣案。
十、偽造之己○○國民身分證一張（其上貼有謝惠文之照片一張
    ，並有偽造之「內政部印」、不詳地方政府字體之圓形鋼印
    之公印文各一枚、載有「、３選」字樣之之戳記一枚）。
十一、偽造借款人辛○○名義之典當借款收據一張（其上有偽造
      之「辛○○」署押三枚【含偽造署名一枚及偽造指印二枚
      】）。
十二、偽造持質人辛○○名義之當票一張（其上有偽造「辛○○
      」署押四枚【含偽造署名一枚及偽造指印三枚】）。
十三、金寶當舖負責人乙○○自行影印留存之偽造「甲○○」國
      民身分證影本紙張上之偽造「甲○○」署押二枚（含署名
      及指印各一枚）─未扣案。
十四、金寶當舖負責人乙○○自行影印留存之偽造「辛○○」國
      民身分證影本紙張上之偽造「辛○○」署押二枚【含署名
      及指印各一枚】）─未扣案。
                                                      Ｒ


司法院資訊處製作；財團法人民間司法改革基金會備份。
